【裁判字號】    98,簡上,25
【裁判日期】    980325
【裁判案由】    妨害名譽
【裁判全文】
臺灣臺北地方法院刑事判決      九十八年度簡上字第二十五號
公  訴  人  臺灣臺北地方法院檢察署檢察官
上  訴  人
即  被  告  甲○○
上列上訴人即被告因妨害名譽案件，不服本院中華民國九十七年
十二月三十日所為九十七年度簡字第五○八四號第一審判決（臺
灣臺北地方法院檢察署檢察官聲請簡易判決處刑案號：九十七年
度偵字第二五六四七號），提起上訴，本院管轄第二審之合議庭
判決如下：
    主  文
上訴駁回。
甲○○緩刑貳年。
    事  實
一、林齊益與丙○○均係臺北市○○區○○街八號晴光夏威夷大
    樓之住戶，渠等於民國九十七年十月二十七日下午八時三十
    分許，出席在上址一樓大廳所召開之晴光夏威夷大樓住戶會
    議時，二人因細故發生口角，甲○○竟萌生公然侮辱之犯意
    ，在不特定人皆可出入得共見共聞之前址一樓大廳內，公然
    接續以「幹你娘」、「操你媽雞巴」等粗鄙言詞辱罵丙○○
    ，足以貶損丙○○之名譽。
二、案經丙○○訴由臺北市政府警察局中山分局報請臺灣臺北地
    方法院檢察署檢察官偵查聲請以簡易判決處刑。
    理  由
壹、證據能力方面：
    按被告以外之人於審判外之言詞或書面陳述，除法律有規定
    者外，不得作為證據，刑事訴訟法第一百五十九條第一項固
    定有明文；惟被告以外之人於偵查中向檢察官所為之陳述，
    除顯有不可信之情況者外，得為證據，同法第一百五十九條
    之一第二項亦有明文。證人丙○○、乙○○、丁○○於偵查
    中之證述，雖屬被告以外之人於審判外之陳述，然本院審酌
    上開證人於偵查中之陳述業經具結，有證人結文可稽（見臺
    灣臺北地方法院檢察署九十七年度偵字第二五六四七號偵查
    卷第三十頁至第三十二頁），當事人於審判程序對於該等證
    人於審判外之陳述並未爭執，顯已放棄詰問權之行使，復無
    顯不可信之情況，揆諸前揭規定，自得為證據；至本院資以
    認定本案犯罪事實之現場照片，亦查無違反法定程序取得之
    情形，依同法第一百五十八條之四反面規定，應具證據能力
    ，合先敘明。
貳、實體方面：
一、訊據被告甲○○對於上揭事實坦承不諱（見本院九十八年度
    簡上字第二十五號刑事卷第三十五頁），核與證人即告訴人
    丙○○、晴光夏威夷大樓保全人員乙○○、晴光夏威夷大樓
    住戶丁○○證述之情節相符（見同上偵查卷第二十八頁至第
    二十九頁），並有現場照片十一張在卷可稽（見同上偵查卷
    第三十三頁至第三十四頁、同上本院卷第十九頁至第二十頁
    ），足認被告任意性自白與事實相符，應堪採信。本案事證
    明確，被告公然侮辱犯行，洵堪認定，應予依法論科。
二、核被告所為，係犯刑法第三百零九條第一項公然侮辱罪。被
    告辱罵告訴人「幹你娘」、「操你媽雞巴」等穢語，係於密
    接之時間內，在同一地點為之，侵害同一法益，各行為之獨
    立性極為薄弱，依一般社會健全觀念，在時間差距上，難以
    強行分開，在刑法評價上，應視為數個舉動之接續施行，合
    為包括之一行為予以評價，為接續犯（最高法院八十六年臺
    上字第三二九五號判例參照，原審判決漏載接續犯，應予補
    充）。原審認被告罪證明確，援引刑事訴訟法第四百四十九
    條第一項前段、第三項、第四百五十四條第二項，刑法第三
    百零九條第一項、第四十二條第三項前段，刑法施行法第一
    條之一第一項、第二項前段（原審判決漏載前段），判處被
    告罰金新臺幣三千元，並諭知易服勞役（原審判決誤植為易
    科罰金）之折算標準，經核其認事用法均無違誤，量刑亦稱
    妥適，被告對本案公然侮辱犯行坦認在卷，其以原審量刑不
    當為由，提起上訴，為無理由，應予駁回。末查，被告前未
    曾因故意犯罪受有期徒刑以上刑之宣告，有臺灣高等法院被
    告前案紀錄表在卷可按（見同上本院卷第三十九頁），被告
    因短於思慮致罹刑章，經此偵、審教訓，當知警惕信無再犯
    之虞，且被告於案發後業與告訴人達成和解，有和解書一紙
    附卷可佐（見同上本院卷第三十七頁），本院審酌上情，認
    對被告所宣告之刑以暫不執行為適當，爰宣告緩刑二年，以
    啟自新。
據上論斷，應依刑事訴訟法第四百五十五條之一第一項、第三項
、第三百六十八條，刑法第七十四條第一項第一款，判決如主文
。
本案經檢察官楊冀華到庭執行職務
中    華    民    國    98    年    3     月    25    日
                          臺灣臺北地方法院刑事第七庭
                              審判長法  官  高偉文
                                    法  官  林勇如
                                    法  官  孫萍萍
以上正本證明與原本無異。
本判決不得上訴。
                                    書記官  林義盛
中    華    民    國    98    年    3     月    25    日
附錄本案論罪科刑法條全文：
刑法第三百零九條
公然侮辱人者，處拘役或三百元以下罰金。
以強暴犯前項之罪者，處一年以下有期徒刑、拘役或五百元以下
罰金。


司法院資訊處製作；財團法人民間司法改革基金會備份。
